【裁判字號】    97,易,446
【裁判日期】    970805
【裁判案由】    竊盜
【裁判全文】
臺灣基隆地方法院刑事判決               97年度易字第446號
公  訴  人  臺灣基隆地方法院檢察署檢察官
被      告  壬○○
                    （現於臺灣基隆監獄基隆分監另案執行中
上列被告因竊盜案件，經檢察官提起公訴（97年度偵字第2210號
），因被告於準備程序中為有罪之陳述，經本院裁定行簡式審判
程序，本院判決如下：
    主  文
壬○○共同竊盜，累犯，處有期徒刑月，又各犯如附表主文欄
所示之罪，均累犯，各處如附表主文欄所示之刑。應執行有期徒
刑貳年拾月，螺絲起子壹支，沒收。
    事  實
一、壬○○曾因竊盜案件，經本院以93年度易字第362號判處有
    期徒刑6月確定（下稱甲罪）；又因施用第一、二級毒品案
    件，經本院以93年度訴字第844號各判處有期徒刑10月、5
    月確定，應執行有期徒刑1年2月（下稱乙罪）；另因竊盜、
    搶奪案件，經本院以94年度訴字第192號分別判處有期徒刑4
    月、1年4月確定，應執行有期徒刑1年6月（下稱丙罪）。乙
    、丙兩罪應執行有期徒刑2年7月，嗣再經分別減刑並合併定
    應執行有期徒刑1年3月又15日，接續甲罪執行，甫於民國96
    年7月16日執畢出監。詎壬○○與乙○○（另行審結）猶不
    知悔改，共同基於意圖為自己不法所有之犯意聯絡，由壬○○騎乘其所有車牌號碼135-CFS號重型機車搭載乙○○，於
    97 年5月3日下午4時23分許，進入位在基隆市○○路54號統
    一超商旭東門市店內，由壬○○佯裝詢問引開該店店長詹景
    陽之注意，乙○○則徒手竊取店內所陳列之黑牌約翰走路（
    JO HNNIEWALKER）12年份洋酒2瓶，渠等得手後，旋即由壬○○以上開機車搭載乙○○逃逸，所竊得之洋酒則由其2人
    飲用殆盡。嗣經詹景陽清點貨品時發現遭竊報警，始循線查
    知上情。
二、壬○○復基於意圖為自己不法所有之犯意，獨自騎乘其所有
    之前揭重型機車，並攜帶客觀上足以對人之生命、身體及安
    全構成威脅而可供兇器使用之螺絲起子1支，分別於附表所
    示時間、地點，趁附表所示之被害人將車輛停放於路邊或停
    車場無人看管之際，以附表所示之方法，竊取車內如附表所
    示之物品，所得之現金花用殆盡，電子器材、DVD音響等物
    則販售與不詳姓名之男子，以換取現金花用。嗣經被害人丁○○等人報警，並經警調閱相關監視畫面，而循線查悉上情
    ，並扣得壬○○作案用之螺絲起子1支。
三、案經基隆市警察局第一分局、第二分局、第四分局報請臺灣
    基隆地方法院檢察官偵查起訴。
    理  由
一、上開事實，業據被告壬○○於警詢、偵查及本院審理中坦承
    不諱，核與被害人寅○○、丑○○、庚○○、辛○○、戊○○、丙○○、己○○、癸○○、丁○○、子○○於警詢中之
    指訴，及共犯乙○○之供述相符，又本件查獲之經過，業據
    證人即基隆市警察局第四分局陳致淞、第一分局忠二路派出
    所警員許義彬於偵查中證述明確，此外，另有贓物認領保管
    單各1紙、內政部警政署刑事警察局指紋鑑驗書、現場照片
    、監視器畫面照片數張、工作紀錄簿影本1份在卷可按，又
    有被告所有、犯附表所示犯行之螺絲起子1支扣案可證，被
    告之犯行業已明確，應予依法論科。
二、論罪科刑
  (一)核被告就事實欄一所為，係犯刑法第320條第1項之竊盜罪。
  (二)按螺絲起子質地尖銳，足以擊破車窗玻璃，顯見其客觀上
    足以對人之生命、身體及安全構成威脅，係屬兇器。核被告
    所犯附表編號1至7、編號9、10之行為，均係犯刑法第321條
    第1項第3款之攜帶兇器竊盜罪。就附表編號8所為，係犯刑
    法第321條第2項、第1項第3款之攜帶兇器竊盜未遂罪。
  (三)被告所為附表編號8之攜帶兇器竊盜未遂罪，其已著手於竊
    盜犯罪行為之實行而不遂，為未遂犯，依刑法第25條第2項
    之規定減輕其刑。
  (四)被告所為事實欄一之犯行與乙○○間，有犯意之聯絡，行為
    之分擔，為共同正犯。
  (五)被告所犯上開各罪，犯意各別，行為互異，應予分論併罰。
  (六)被告曾因竊盜案件，經本院判處有期徒刑6月確定；又因施
    用第一、二級毒品案件，經本院各判處有期徒刑10月、5 月
    確定，應執行有期徒刑1年2月；另因竊盜、搶奪案件，經本
    院判處有期徒刑4月、1年4月確定，應執行有期徒刑1年6 月
    ，嗣再經分別減刑並合併定應執行有期徒刑1年3月又15 日
    ，接續執行前述竊盜罪，甫於96年7月16日執畢出監，此有
    臺灣高等法院被告前案紀錄表1件在卷可按，其於有期徒刑
    執行完畢後5年內再犯有期徒刑以上之罪，依刑法第47條第1
    項之規定，均構成累犯，應予加重其刑。
  (七)爰審酌被告素行不端，其年輕力壯，竟仍不思己力，而反以
    竊盜犯行獲取財物，法治觀念淡薄，惟其犯後均能坦認竊盜
    犯行，態度良好，另審酌竊取財物之價值等一切情狀，分別
    量處如主文所示之刑，以示懲儆，並定執行刑。
  (八)扣案之螺絲起子1支為被告所有，供其犯附表所示之各罪所
    用之工具，業據被告自陳在卷，爰依刑法第38條第1項第2款
    規定，諭知沒收。
據上論斷，應依刑事訴訟法第273條之1第1項、第299條第1項前
段，刑法第28條、第321條第1項第3款、第2項、第320條第1項、
第25條、第47條第1項、第51條第5款、第38條第1項第2款，刑法
施行法第1條之1，判決如主文。
本案經檢察官甲○○到庭執行職務。
中    華    民    國    97    年    8    月    5      日
                  刑事第三庭法    官  鄭培麗
以上正本證明與原本無異。
對於本件判決如有不服，應於收受送達後10日內，向本院提出上
訴書狀，上訴於臺灣高等法院，並按他造當事人之人數附具繕本
。
中    華    民    國    97    年    8     月    6     日
                            書 記 官  王佩珠
附表：（事實二部分）
┌──┬─────┬────┬───┬─────┬─────┬───────┐
│編號│時     間 │地    點│被害人│竊取方式  │竊得物品  │主          文│
├──┼─────┼────┼───┼─────┼─────┼───────┤
│ 1  │97年5月4日│基隆市安│寅○○│以自備螺絲│衛星導航系│壬○○攜帶兇器│
│    │11時30分  │樂區樂利│      │起子擊破58│統1組（MI │竊盜，累犯，處│
│    │          │二街62巷│      │96-FE號自 │O型）     │有期徒刑捌月，│
│    │          │296號對 │      │小客車之左│          │螺絲起子壹支，│
│    │          │面      │      │前車窗    │          │沒收。        │
├──┼─────┼────┼───┼─────┼─────┼───────┤
│ 2  │97年5月11 │基隆市仁│丑○○│以自備螺絲│衛星導航系│壬○○攜帶兇器│
│    │日凌晨    │愛區東岸│      │起子擊破Z5│統1組、PDA│竊盜，累犯，處│
│    │          │1樓停車 │      │-3181號自 │及數位相機│有期徒刑捌月，│
│    │          │場內    │      │小客車之左│1台       │螺絲起子壹支，│
│    │          │        │      │前車窗    │          │沒收。        │
├──┼─────┼────┼───┼─────┼─────┼───────┤
│ 3  │97年5月14 │基隆市安│庚○○│以自備螺絲│DVD音響1組│壬○○攜帶兇器│
│    │日5時5分  │樂區樂利│      │起子擊破49│          │竊盜，累犯，處│
│    │          │二街62巷│      │28-QX號自 │          │有期徒刑捌月，│
│    │          │289號前 │      │小客車之車│          │螺絲起子壹支，│
│    │          │        │      │窗        │          │沒收。        │
├──┼─────┼────┼───┼─────┼─────┼───────┤
│ 4  │97年5月14 │基隆市安│辛○○│以自備螺絲│新臺幣（下│壬○○攜帶兇器│
│    │日10時30分│樂區樂利│      │起子擊破2 │同）40元  │竊盜，累犯，處│
│    │          │二街62巷│      │H-3578號自│          │有期徒刑柒月，│
│    │          │84號前  │      │小客車之右│          │螺絲起子壹支，│
│    │          │        │      │前車窗    │          │沒收。        │
├──┼─────┼────┼───┼─────┼─────┼───────┤
│ 5  │97年5月14 │基隆市安│戊○○│以自備螺絲│絨布娃娃4 │壬○○攜帶兇器│
│    │日17時    │樂區麥金│      │起子擊破75│個、芳香劑│竊盜，累犯，處│
│    │          │路240號 │      │05-JT號自 │1瓶及零錢 │有期徒刑柒月，│
│    │          │前      │      │小客車之右│約100元   │螺絲起子壹支，│
│    │          │        │      │前車窗    │          │沒收。        │
├──┼─────┼────┼───┼─────┼─────┼───────┤
│ 6  │97年5月14 │基隆市安│丙○○│以自備螺絲│衛星導航系│壬○○攜帶兇器│
│    │日18時30分│樂區樂利│      │起子擊破10│統1組（MAZ│竊盜，累犯，處│
│    │          │二街253 │      │52-QJ號自 │DA型）    │有期徒刑捌月，│
│    │          │號前    │      │小客車之左│          │螺絲起子壹支，│
│    │          │        │      │前車窗    │          │沒收。        │
├──┼─────┼────┼───┼─────┼─────┼───────┤
│ 7  │97年5月29 │基隆市仁│己○○│以自備螺絲│衛星導航系│壬○○攜帶兇器│
│    │日凌晨1時 │愛區仁二│      │起子擊破HE│統1組及筆 │竊盜，累犯，處│
│    │許        │路165號 │      │-4995號自 │記型電腦與│有期徒刑捌月，│
│    │          │前      │      │小客車之左│外接型硬碟│螺絲起子壹支，│
│    │          │        │      │前車窗    │          │沒收。        │
├──┼─────┼────┼───┼─────┼─────┼───────┤
│ 8  │97年5月29 │基隆市仁│癸○○│以自備螺絲│無財物失竊│壬○○攜帶兇器│
│    │日凌晨3時 │愛區仁二│      │起子擊破DL│          │竊盜，未遂，累│
│    │許        │路165號 │      │-0247號自 │          │犯，處有期徒刑│
│    │          │前      │      │小客車之左│          │肆月，螺絲起子│
│    │          │        │      │前車窗    │          │壹支，沒收。  │
├──┼─────┼────┼───┼─────┼─────┼───────┤
│ 9  │97年5月29 │基隆市仁│丁○○│以自備螺絲│衛星導航系│壬○○攜帶兇器│
│    │日4時     │愛區自來│      │起子擊破T7│統1組及零 │竊盜，累犯，處│
│    │          │街26號前│      │-8016號自 │錢約300元 │有期徒刑捌月，│
│    │          │        │      │小客車之左│          │螺絲起子壹支，│
│    │          │        │      │前車窗    │          │沒收。        │
├──┼─────┼────┼───┼─────┼─────┼───────┤
│ 10 │97年5月29 │基隆市仁│子○○│以自備螺絲│衛星導航系│壬○○攜帶兇器│
│    │日5時     │愛區愛二│      │起子擊破  │統1組     │竊盜，累犯，處│
│    │          │路33號前│      │7980-FE號 │          │有期徒刑捌月，│
│    │          │        │      │自小客車之│          │螺絲起子壹支，│
│    │          │        │      │右前車窗  │          │沒收。        │
└──┴─────┴────┴───┴─────┴─────┴───────┘
附錄論罪法條：
中華民國刑法第320條
  意圖為自己或第三人不法之所有，而竊取他人之動產者，為竊
  盜罪，處5年以下有期徒刑、拘役或5百元以下罰金。
  意圖為自己或第三人不法之利益，而竊佔他人之不動產者，依
  前項之規定處斷。
  前二項之未遂犯罰之。
中華民國刑法第321條
  犯竊盜罪而有左列情形之一者，處六月以上、五年以下有期徒
  刑：
  一、於夜間侵入住宅或有人居住之建築物、船艦或隱匿其內而
      犯之者。
  二、毀越門扇、牆垣或其他安全設備而犯之者。
  三、攜帶兇器而犯之者。
  四、結夥三人以上而犯之者。
  五、乘火災、水災或其他災害之際而犯之者。
  六、在車站或埠頭而犯之者。
  前項之未遂犯罰之。


司法院資訊處製作；財團法人民間司法改革基金會備份。
